臺灣臺中地方法院民事裁定
111年度抗字第161號
抗  告  人  莊金桃  
相  對  人  臺中榮民總醫院

法定代理人  陳適安  


上列當事人間聲請本票裁定事件，抗告人對於中華民國111年4月
18日本院司法事務官111年度司票字第2249號裁定提起抗告，本
院合議庭裁定如下：
    主  文
抗告駁回。
抗告程序費用新台幣壹仟元由抗告人負擔。
    理  由
一、按執票人向本票發票人行使追索權時，得聲請法院裁定後強
    制執行，票據法第123條定有明文。又本票執票人，依票據
    法第123條規定，聲請法院裁定許可對發票人強制執行，係
    屬非訟事件，此項聲請之裁定，及抗告法院之裁定，僅依非
    訟事件程序，以審查強制執行許可與否，並無確定實體上法
    律關係存否之效力，法院就本票形式上之要件是否具備予審
    查為已足，至發票人就票據債務之存否有爭執時，應由發票
    人提起確認之訴，以資解決（最高法院56年台抗字第714號
    、57年台抗字第76號裁判要旨參照）。
二、本件相對人主張其執有抗告人及黃健洲為發票人，票號0059
    88、票額新臺幣444,000萬元、發票日民國109年5月11日，
    到期日109年11月5日之本票一紙（下稱系爭本票），並免除
    作成拒絕證書，詎屆期提示未獲付款，依票據法第123條聲
    請裁定許可強制執行等情，已據提出系爭本票為證（見原法
    院卷第7頁，正本送還，影本附卷），原裁定審查本票形式
    上之要件業已具備，而予以准許，即無不合。
三、抗告意旨略以：抗告人已委由家屬於111年4月25日至相對人
    繳費櫃檯，交付28,000元予相對人，該繳費櫃檯之承辦人並
    已同意抗告人後續得以分期付款方式償還。抗告人已清償部
    分款項，相對人對抗告人之債權已部分消滅，實際債權金額
    額已與系爭本票票面金額不符，相對人不得執此本票聲請強
    制執行。且相對人亦已同意抗告人以分期付款之方式清償相
    關醫療費用，如維持此裁定，頗有過度侵害抗告人財產權
　　等語。核其抗告意旨所稱要屬實體法上之爭執，應由抗告人
    另行提起訴訟，以資解決，非本件非訟程序所得審究。揆諸
    前揭說明，相對人所提系爭本票形式上之要件既已具備，則
    應准為強制執行之裁定，原裁定並無違誤，抗告意旨請求廢
    棄原裁定，為無理由，應予駁回。
四、末按「稱本票者，謂發票人簽發一定之金額，於指定之到期
    日，由自己無條件支付與受款人或執票人之票據。」，「在
    票據上簽名者，依票上所載文義負責。」，「二人以上共同
    簽名時，應連帶負責。」，票據法第3條、第5條第1、2項分
    別定有明文。抗告人與黃健洲共同簽發系爭本票，抗告人應
    負連帶給付票款責任，即屬連帶債務。又債權人以各連帶債
    務人為共同被告提起給付之訴，以被告一人提出非基於其個
    人關係之抗辯，而經法院認為有理由者為限，始得適用民事
    訴訟法第56條第1項之規定（最高法院41年台抗字第10號裁
    判參照）。本件抗告人提出上開非基於個人關係之抗辯，執
    以抗告，經本院認為無理由業如上述，按諸上開裁判意旨，
    自無從亦毋庸並列系爭本票共同發票人黃健洲為視同抗告人
    ，併此敘明。
五、據上論結，本件抗告為無理由，爰裁定如主文。
中　　華　　民　　國　　111 　年　　5 　　月　　31　　日
                  民事第五庭  審判長法  官  陳文爵
                                    法  官  許惠瑜
                                    法  官  林秀菊
以上正本係照原本作成。
本裁定不得再抗告。
中　　華　　民　　國　　111 　年　　6 　　月　　1 　　日
                                    書記官　劉子瑩